---
title: "Tutorium Session 2"
output: html_notebook
date: "03-12-2020"
daily quote: "yeah yeah yeah... party party party"
editor_options: 
  chunk_output_type: inline
---

Fragen zur letzten Woche

```{r}

log_vec <- c(T, T, T, F, F, F, T)

log_vec <- as.numeric(log_vec)


```









#### Packages ####

package:
- Sammlung verschiedener Funktionen, die das base-R "ergänzen"
- muss installiert werden
- muss bei jedem neuen Programmstart von R-Studio geladen werden 
- CRAN -> riesige Sammlung verschiedener packages (kostenfrei)


```{r}

#### package installieren

install.packages("fun")  ## Name des packages immer in " ", -> nur EINMAL notwendig


#### package laden

library(fun) ## hier OHNE " ", -> muss bei jedem Neustart von RStudio geladen werden (Nur die p laden, die man für das script wirklich braucht)

```


Tidyverse:

- Sammlung verschiedener packages zur leichteren Datenaufbereitung


```{r}

install.packages("tidyverse")

library(tidyverse) 

## ist dasselbe wie:

library(dplyr)
library(readr)
library(tibble)

## ... alle Einzelpakete im tidyverse enthalten

```

### Datensätze ###

- verschiedene Vektoren gleicher Länge werden zu einem "dataframe" zusammengepackt
- dabei können die Vektoren auch unterschiedlicher Art sein (große Tabelle vorstellen mit verschiedenen Spalten -> eine Spalte = ein Vektor)

- (in R entweder als dataframe, data.table, tibble -> tibble im tidyverse)

```{r}

### Dataframes/ tibble erstellen

library(tidyverse) ## tidyverse laden

booklist <- tibble(title = c("The Colour of Magic", "Mort", "Guards! Guards!", "Men at Arms", "Hogfather", "Night Watch", "Raising Steam", 
                              "Thud", "Unseen Academicals", "Monstrous Regiment"),
                    type = c("paperback", "paperback", "hardcover", "paperback", "hardcover", "hardcover", "paperback", "hardcover",
                             "paperback", "hardcover"),
                    price = c(9.99, 9.99, 14.99, 10.99, 15.99, 14.99, 8.99, 15.99, 9.99, 19.99))

          ## Bezeichnung des Datensatzes <- tibble( "Name 1. Spalte" = c(die Daten in Reihenfolge), 
          ##                                        "Name 2. Spalte" = c( Daten der 2. Spalte in Reihenfolge usw))

booklist

data.frame

## Überblick verschaffen -> WICHTIG !

glimpse(booklist) ## -> aus dem tidyverse
summary(booklist)
str(booklist) ## -> ziemlich ähnlich zu glimpse()


```

- Überblick über die Daten verschaffen ist wichtig! Macht das am besten immer am Anfang
- eine Funktion dafür reicht oft aus


## Spalten hinzufügen

- braucht man immer mal wieder
- Variante 1: mutate() -> tidyverse
- Variante 2: mit $


```{r}

## Variante 1: 

booklist_extended <- booklist %>%  ## pipe = Str + Umschalt + m
                      mutate(available = c("y", "y", "n", "y", "n", "y", "n", "y", "y", "n"))


## Variante 2:

booklist$available <- c("y", "y", "n", "y", "n", "y", "n", "y", "y", "n")


```


- $-Operator wählt immer eine bestimmte Spalte eines Datensatzes aus
Beispiel:

```{r}

booklist$price

```


Sortieren

```{r}

booklist <- booklist %>% 
            arrange(price, desc = T) ## desc bei absteigender Reihenfolge
)
booklist %>% 
  select(type, price)

booklist %>% 
  filter( price == 9.99)

```



