---
title: "Tutorium Session 1"
output:
  pdf_document: default
  .pdf: default
  html_document:
    df_print: paged
date: "26-11-2020"
Daily Quote: "Life? Don't talk to me about life."
---

```{r}

a<- round(2.3455677, digits= 4)

print(a)

```


Vorlesung 2:


Was ist ein Vektor?
- einfachste Datenstruktur in R
- Abfolge verschiedener Elemente EINES Datentyps (logical, numeric, character) -> Wichtig: immer ein und derselbe Datentyp!
- Elemente in Vektor = Komponenten
- festgelegte Reihenfolge
- immer mit c() -> combine-Funktion



```{r}
example_vec <- c(1,2,3,4,5) ## numeric

## Erweiterung von Vektoren
jetzt_wirds_character <- c(example_vec, "Kartoffelsalat")


## Kombination von Vektoren
Cola<- c("Zucker", "Wasser", "Koffein")
Fanta<- c("Zucker", "Wasser", "kein Koffein")

Spezi<- c(Cola, Fanta)
```


```{r}
print(Spezi) # Reihenfolge: erst Vektor 1, dann Vektor 2
```


Indizierung:
- funktioniert, da festgelegte Reihenfolge der Elemente
- immer über []

```{r}
## Über Position ansprechen
Spezi[4]

## über anderen Vektor ansprechen

Zutatenposition <- c(1,3,4)

Spezi[Zutatenposition]

## ist dasselbe wie

Spezi[c(1,3,4)]



```


Elemente löschen:

```{r}

watchlist<- c("Stranger Things", "Game of Thrones", "Breaking Bad", 'Chilling Adventures of Sabrina')

new_watchlist <- watchlist[-2]

new_watchlist
```

#####
# Übung 2 
#####


Logische Aussagen:

1. Ein Vektor ist eine Menge von Werten ohne Reihenfolge. -> feste Reihenfolge, deshalb Indizierung möglich
2. Die c()-Funktion kann verwendet werden um Einzelwerte, aber nicht Vektoren, zu einem einzelnen Vektor zu verketten. -> siehe Spezi-Vektor, das geht
3. Einzelwerte sind selbst ein Spezialfall von Vektoren.
4. Ein character-Vektor kann auch Zahlen enthalten -> Ja, siehe Kartoffelsalat-Vektor
5. Auf den Vektor c('1', 3, 5, 16, 3)können numerische Operationen angewendet werden -> Nein, da '1' bedeutet, es ist ein character-Vektor.
6. Ein character-Vektor kann auch Werte vom Typ numeric enthalten. -> Nein, wird sofort in character umgewandelt
7. Ein Vektor ist eine Folge von Zahlen mit fester Reihenfolge. -> müssen keine Zahlen sein (logical, numeric, character)


Aufgabe 2: Vektoren erstellen und Kennwerte bestimmen

Erstellen Sie zunächst 4 Vektoren, für jede Spalte der Tabelle einen.

```{r}

## sinnvolle Objektnamen wählen!

ID <- c(1:8)

name<- c("Marvin", "Tricia", "Zaphod", "Ford", "Arthur", "Hotblack", "Eccentrica", "Slartibartfast" ) ## Reihenfolge ist wichtig!

grade_presentation<- c(1,4,5,3,3,2,1,1)

grade_test<- c(1,5,5,4,4,3,2,3)

## Alles ausführen, damit im Environment abgelegt

```


Bestimmen Sie dann für den Vektor der Klausurnoten die Varianz, den Mittelwert, die Streuung und den SEM.

```{r}

## Varianz = var()
var(grade_test)

## Mittelwert = mean()
mean(grade_test)

## Streuung -> r nutzt die korrigierte
sd(grade_test)

## SEM -> am besten abspeichern 
sd(grade_test)/sqrt(length(grade_test))

##
```

Die Gesamtnote für das Seminar setzt sich zu einem Drittel aus der Referats- und zu zwei Dritteln aus der Klausur-Note zusammen. Berechnen Sie die Gesamtnote aller Schüler und legen Sie sie gerundet auf eine Dezimalstelle in einem eigenen Objekt mit einem Namen Ihrer Wahl ab.

```{r}

presentation <- (1/3)*grade_presentation
test<- (2/3)*grade_test
final_grade<- round((presentation + test), digits = 1)

final_grade

```

Dazu soll die Summe der quadrierten Differenzen zwischen den Referats- und den Klausurnoten berechnet werden.

```{r}

## quadrierte Differenz
difference <- (grade_presentation - grade_test)^2  

## Summe = sum()
sum(difference)
```


Alle Noten, die schlechter als eine 4 sind, zählen als ein nicht Bestehen des Seminars. Ersetzen Sie entsprechende Werte durch eine von Ihnen gewählte Kodierung dieses Umstands. Abschließend soll der Vektor der Gesamtnoten in einen character-Vektor umgewandelt werden.

```{r}

## Index-Vektor erstellen

nb<- final_grade > 4

nb

## Index auf gewünschten Vektor angeben

final_grade[nb]<- NA


print(final_grade)

mode(final_grade)

as.character(final_grade)
```


Aufgabe 3: Zahlenfolgen erstellen

```{r}
## die Zahlen von 1 bis 50

first<- 1:50

## 10 Zahlen in gleichmäßigen Abständen zwischen 1 und 50

second<- seq(from = 1, to = 50, length.out = 10) ## von 1 bis 50, length.out = wie viele Werte, by= in welchen Schritten

##  alle Zahlen zwischen 1 und 10 in Schritten von .1

third<- seq(from = 1, to = 10, by = .1)
```


Aufgabe 4: Indexvektoren
Erstellen Sie die Vektoren aus Aufgabe 2 und außerdem folgende 2 Index-Vektoren:

```{r}


log_Index <- c(T, T, T, T, T, F, F, F)
num_Index <- c(1, 6, 8, 9)

name[log_Index]
name[num_Index] ##-> NA, weil keine 9. Stelle im Vektor
```


Erstellen Sie anschließend selbst sowohl einen logischen als auch einen numerischen Indexvektor, mit denen Sie den 1. bis 3., den 6. und den 8. Wert auswählen

```{r}

Index_numeric<- c(1:3,6,8)
Index_logical<- c(T,T,T,F,F,T,F,T)


```


Benutzen Sie einen von beiden dann um: 
* Sich die Klausurnoten der entsprechenden Personen ausgeben zulassen. 
* Sich die Namen der nicht im Vektor angegebenen Personen ausgeben zu lassen. 
* Den Mittelwert der Referatsnoten der entsprechenden Personen berechnen zu lassen.

```{r}

grade_test[Index_numeric]

name[-Index_logical]

## Mittelwert
mean(grade_presentation[Index_numeric])

```

Berechnen Sie abschließend die Menge der wahren Werte im logIdx nachdem Sie diesen in einen numerischen Vektor umgewandelt haben und lassen Sie sich das Ergebnis als Zeichenkette ausgeben.

```{r}

## von logical in numeric
in_numerisch <- as.numeric(log_Index)

## Menge berechnen
Summe <-sum(in_numerisch)

##  als Zeichenkette

als_character <- as.character(Summe)

## komplett:

as.character(sum(as.numeric(log_Index)))

```


Aufgabe 5: Indizieren
Lassen Sie sich mit Hilfe von Indizierung folgendes ausgeben:

```{r}
## die Namen der Studierenden, deren Referatsnote besser als eine 2 ist

name[grade_presentation <2]

## die Namen der Studierenden, die eine bessere Note auf ihr Referat als auf ihre Klausur bekommen haben (Referat < Test)

name[grade_presentation < grade_test]

##die VP-Nummer der Studierenden, die eine Klausurnote haben, die nicht besser als eine 2 aber nicht schlechter als eine vier ist
## (Test >= 2, Test <=4)

ID[grade_test >=2 & grade_test<=4]

## die Namen der Studierenden, die keine Note haben, die schlechter als eine 3 ist
## (Test <= 3, Referat <=3)

name[grade_presentation <=3 & grade_test <=3]

## die Namen der Studierenden in aufsteigender alphabetischer Reihenfolge

sort(name, decreasing = F)

## die in Aufgabe 2 erstellte Gesamtnote von Eccentrica

final_grade[name == "Eccentrica"]

## Bestimmen Sie dann außerdem noch die Anzahl der Schüler, die mindestens eine Gesamtnote von 3 haben.


better_than<- final_grade[final_grade <= 3]

length(better_than)

```




