---
title: "Tutorium Session 3"
output: html_notebook
date: "10-12-2020"
daily quote: "sometimes taking time is actually a shortcut"
---

Übung 3

Aufgabe 1:
- Erstellen Sie einen tibble mit folgenden Spalten in R

```{r}
## Erstmal die Vektoren erstellen

VPNumber<- c(1:100)

sex<-  sample(c("m", "f"), size = 100, replace = TRUE) ## sample(c(Vektor mit den Werten, die zufällig sein sollen)
                                                      ## size = wie viele Elemente?, replace = mit zurücklegen (T = Ja)

age<- sample(c(18:30), size=100, replace = T)

verbal_score<- sample(c(1:9), size=100, T)

logic_score<- sample(c(1:9), 100, T)


## erstmal tidyverse laden!
library(tidyverse)

## dann tibble erstellen

IQ_data<- tibble(VPNumber, sex, age, verbal_score, logic_score)
```

Das Ganze geht natürlich auch in einem Befehl:

```{r}
Iq_data_in_Kurz<- tibble(VPNumber_short = (c(1:100)),
                         sex_short = sample(c("f", "m"), 100, T),
                         age_short = sample(c(18:30), size = 100, replace = T),
                         verbal_score_short = sample(c(1:9), size = 100, T),
                         logic_score_short = sample(c(1:9),100,T))
```
 
 Nochmal kurz Überblick verschaffen:
 
```{r}

summary(Iq_data_in_Kurz)

```
 
Aufgabe 2:
Fügen Sie folgende zusätzlichen Vektoren hinzu

```{r}
## Erstmal Mittelwert von beiden
means <- (IQ_data$verbal_score+IQ_data$logic_score)/2

## Zum Datensatz hinzufügen
IQ_data$stanine_IQ<- means

## oder gleich
IQ_data$stanine_IQ<- (IQ_data$verbal_score+IQ_data$logic_score)/2

######### zweite Variante ####

IQ_data <- IQ_data %>% 
  mutate(stanine_IQ = (verbal_score+ logic_score)/2)

```

Von stanine_IQ in IQ

```{r}
z_score<- scale(IQ_data$stanine_IQ)

IQ<- z_score * 15 + 100

IQ_data$IQ<- IQ

####### oder tidyverse-Variante ###

IQ_data_tidy <- Iq_data_in_Kurz %>% 
  mutate(stanine_IQ = (verbal_score_short + logic_score_short)/2, 
          IQ = (stanine_IQ - 5)/1.96,
          IQ = round(IQ * 15 + 100))
```


Aufgabe 3:

Logische Indizierung

```{r}

IQ_data_extended<-IQ_data %>% 
  mutate(lower_IQ =  IQ <= 85,
         high_IQ = IQ >116 & IQ <130,
         mid_IQ = !lower_IQ & !high_IQ)

## Ifelse-Funktion

IQ_data_extended<-IQ_data_extended %>% 
mutate(verbal = ifelse(lower_IQ,'low','mid'),
       verbal = ifelse(high_IQ,'high', verbal)) %>%
      select(-contains('iq_'))


## cut-funktion

IQ_data_tidy$Category <- cut(IQ_data_tidy$IQ, breaks = c(-Inf, 84,115, 130), 
    labels =c("unterdurchschnittlich", "durchschnittlich", "überdurchschnittlich"), right = TRUE)


Schlaubi_Schlumpf <-IQ_data_tidy %>% 
  select(1,2,3) %>% 
  filter(Category == "überdurchschnittlich")


print(Schlaubi_Schlumpf)
```

Aufgabe 4

gesamten Datensatz in absteigender Reihenfolge des IQs ausgeben

```{r}

IQ_data_sortiert<-IQ_data_tidy %>% arrange(desc(IQ))

```

Kovarianz- und Korrelationsmatrix erstellen

```{r}
Kovarianzmatrix<- IQ_data_sortiert %>% 
                      select(4,5,6,7) %>% ## Welche Spalten werden benötigt 
                      cov()

Korrelationsmatrix<- IQ_data_sortiert %>% 
                      select(4,5,6,7) %>% 
                      cor()
```

